ko: 표면 마감: 아노다이징; 미끄럼 방지 코팅; 코팅 처리; 프로스트; 유광; 래커 처리; 무광; 미러/반사형; 유광 처리; 가공 전(미마감); 새틴; 점착성/하이그립; 질감 처리; 질감 처리(그립형); UV 반응 마감; 기타
sv: Ytbehandling: Anodiserad; Halkskyddsbeläggning; Belagd; Frostad; Blank; Lackerad; Matt; Spegel/reflekterande; Polerad; Rå (obehandlad); Satin; Klibbig/högt grepp; Strukturerad; Strukturerad (greppvänlig); UV-reaktiv yta; Övrigt
fi: Pinnan viimeistely: Anodisoitu; Liukuestepinnoite; Pinnoitettu; Huurrettu; Kiiltävä; Lakattu; Matta; Peilipinta/heijastava; Kiillotettu; Raaka (viimeistelemätön); Satiini; Tahmea / erittäin pitävä; Teksturoitu; Teksturoitu (pitävä); UV-säteilyyn reagoiva viimeistely; Muu
ru: Отделка поверхности: Анодированное; Антискользящее покрытие; С покрытием; Матированное; Глянцевое; Лакированное; Матовое; Зеркальное/светоотражающее; Полированное; Необработанное; Сатинированное; Липкое/с высоким сцеплением; Текстурированное; Текстурированное (нескользящее); УФ-реактивное покрытие; Другое
sk-SK: Povrchová úprava: Eloxované; Protišmyková úprava; S povrchovou úpravou; Matované; Lesklé; Lakované; Matné; Zrkadlové/reflexné; Leštené; Surové (bez úpravy); Saténové; Lepkavé/vysoká priľnavosť; Textúrované; Textúrované (priľnavé); Povrch reagujúci na UV; Iné
zh-TW: 表面處理: 陽極氧化; 防滑塗層; 有塗層; 磨砂; 亮面; 上漆; 霧面; 鏡面/反光; 拋光; 粗胚 (未加工); 緞面; 黏性/高抓地力; 紋理; 紋理 (防滑); UV 反應塗層; 其他
pl: Wykończenie powierzchni: Anodowane; Powłoka antypoślizgowa; Powlekane; Szronione; Błyszczące; Lakierowane; Matowe; Lustrzane/odblaskowe; Polerowane; Surowe (bez wykończenia); Satynowe; Lepkie/wysoka przyczepność; Teksturowane; Teksturowane (antypoślizgowe); Wykończenie reagujące na UV; Inne
ja: 表面仕上げ: アルマイト; 滑り止めコーティング; コーティング; フロスト; 光沢; ラッカー; マット; ミラー/反射; ポリッシュ; 未加工 (無塗装); サテン; タッキー/ハイグリップ; テクスチャ; テクスチャ (グリップ感あり); UV反応性仕上げ; その他
sl-SI: Končna obdelava površine: Eloksirano; Protizdrsni premaz; Prevlečeno; Matirano; Sijaj; Lakirano; Mat; Zrcalno / odsevno; Polirano; Surovo (neobdelano); Saten; Lepljivo / z visokim oprijemom; Teksturirano; Teksturirano (z oprijemom); Premaz, reaktiven na UV-svetlobo; Drugo
hr-HR: Površinska obrada: Anodizirano; Protuklizni premaz; Obloženo; Matirano (frosted); Sjajno; Lakirano; Mat; Zrcalno/reflektirajuće; Polirano; Sirovo (neprerađeno); Saten; Ljepljivo / visoko prianjanje; Teksturirano; Teksturirano (s dobrim prianjanjem); Premaz osjetljiv na UV zračenje; Ostalo
el: Φινίρισμα επιφάνειας: Ανοδιωμένο; Αντιολισθητική επίστρωση; Με επίστρωση; Αμμοβολής; Γυαλιστερό; Λακαριστό; Ματ; Καθρέφτης/ανακλαστικό; Γυαλισμένο; Ακατέργαστο (χωρίς φινίρισμα); Σατινέ; Κολλώδες/υψηλής πρόσφυσης; Με υφή; Με υφή (αντιολισθητικό); Φινίρισμα που αντιδρά στην υπεριώδη ακτινοβολία (UV); Άλλο
hu: Felületkezelés: Eloxált; Csúszásgátló bevonat; Bevonatos; Mattított; Fényes; Lakkozott; Matt; Tükröződő/fényvisszaverő; Polírozott; Nyers (kezeletlen); Szatén; Tapadós/kiváló tapadású; Texturált; Texturált (jól tapadó); UV-reaktív felület; Egyéb
cs: Povrchová úprava: Eloxovaný; Protiskluzový povrch; S povrchovou úpravou; Matovaný; Lesklý; Lakovaný; Matný; Zrcadlový/reflexní; Leštěný; Surový (bez úpravy); Saténový; Lepivý / vysoce přilnavý; Texturovaný; Texturovaný (přilnavý); Povrchová úprava reagující na UV záření; Jiné
tr: Yüzey işlemi: Eloksallı; Kaymaz kaplama; Kaplamalı; Buzlu; Parlak; Lake; Mat; Ayna/yansıtıcı; Cilalı; Ham (işlenmemiş); Saten; Yapışkan/yüksek tutuşlu; Dokulu; Dokulu (tutuşlu); UV reaktif yüzey; Diğer
ro-RO: Finisajul suprafeței: Anodizat; Strat anti-alunecare; Acoperit; Matuit; Lucios; Lăcuit; Mat; Oglindă/reflectorizant; Lustruit; Brut (nefinisat); Satinat; Aderent/cu priză ridicată; Texturat; Texturat (aderent); Finisaj reactiv la UV; Altele
bg-BG: Повърхностно покритие: Анодизирано; Покритие против хлъзгане; С покритие; Матирано; Гланцово; Лакирано; Матово; Огледално/отразяващо; Полирано; Сурово (без покритие); Сатен; Лепкаво / със силен захват; Текстурирано; Текстурирано (с добро сцепление); UV реактивно покритие; Друго
zh-CN: 表面处理/触感: 阳极氧化; 防滑涂层; 涂层; 磨砂; 光泽; 漆面; 哑光; 镜面/反光; 抛光; 原始（未加工）; 缎面; 粘性/高抓地力; 纹理; 纹理（高抓地力）; 紫外线反应饰面; 其他
pt-BR: Superfície acabamento: Anodizado; Revestimento antiderrapante; Revestido; Jateado; Brilhante; Laqueado; Fosco; Espelhado/reflexivo; Polido; Bruto (sem acabamento); Acetinado; Aderente/alta aderência; Texturizado; Texturizado (aderente); Acabamento reativo a UV; Outros
it: Finitura superficiale: Anodizzato; Rivestimento antiscivolo; Rivestito; Smerigliato; Lucido; Laccato; Opaco; A specchio/Riflettente; Lucidato; Grezzo (non rifinito); Satinato; Aderente/Alto grip; Testurizzato; Testurizzato (aderente); Finitura reattiva ai raggi UV; Altro
lt-LT: Paviršiaus apdaila: Anoduota; Neslystanti danga; Padengta danga; Šerkšno efekto; Blizgus; Lakuotas; Matinis; Veidrodinis / atspindintis; Poliruotas; Neapdorotas (be apdailos); Satininis; Lipnus / stipraus sukibimo; Tekstūruotas; Tekstūruotas (gero sukibimo); UV spinduliams reaguojanti apdaila; Kitas
th: การตกแต่งพื้นผิว: ชุบผิว (Anodized); เคลือบกันลื่น; เคลือบ; แบบขุ่น; มันวาว; เคลือบแล็กเกอร์; ผิวด้าน; ผิวกระจก/สะท้อนแสง; ขัดเงา; ผิวหยาบ (ไม่ได้ตกแต่ง); ซาติน; เหนียวหนึบ/ยึดเกาะสูง; มีเทกซ์เจอร์; มีเทกซ์เจอร์ (จับถนัดมือ); เคลือบทำปฏิกิริยากับแสง UV; อื่นๆ
da: Overfladefinish: Anodiseret; Skridsikker belægning; Belagt; Matteret; Blank; Lakeret; Mat; Spejl/reflekterende; Poleret; Rå (ubehandlet); Satin; Klæbende/højt greb; Struktureret; Struktureret (godt greb); UV-reaktiv finish; Andet
es: Acabado de la superficie: Anodizado; Revestimiento antideslizante; Revestido; Esmerilado; Brillante; Lacado; Mate; Espejo o reflectante; Pulido; En bruto (sin acabar); Satinado; Pegajoso o de alto agarre; Texturizado; Texturizado (con agarre); Acabado reactivo a los rayos UV; Otro
vi: Hoàn thiện bề mặt: Anod hóa; Lớp phủ chống trượt; Phủ; Làm mờ; Bóng; Sơn mài; Nhám; Tráng gương/Phản quang; Đánh bóng; Thô (chưa hoàn thiện); Satin; Hơi dính/Độ bám cao; Có vân; Có vân (dễ bám); Lớp hoàn thiện phản ứng tia cực tím; Khác
nl: Oppervlakteafwerking: Geanodiseerd; Antislipcoating; Met coating; Gematteerd; Glanzend; Gelakt; Mat; Spiegelend/reflecterend; Gepolijst; Ruw (onafgewerkt); Satijn; Plakkerig/veel grip; Getextureerd; Getextureerd (met grip); UV-reactieve afwerking; Overig
pt-PT: Acabamento da superfície: Anodizado; Revestimento antiderrapante; Revestido; Fosco; Brilhante; Lacado; Mate; Espelhado/refletor; Polido; Bruto (sem acabamento); Acetinado; Pegajoso/alta aderência; Texturizado; Texturizado (aderente); Acabamento reativo aos raios UV; Outro
fr: Finition de la surface: Anodisé; Revêtement antidérapant; Enduit; Dépoli; Brillant; Laqué; Mat; Miroir/réfléchissant; Poli; Brut (sans finition); Satiné; Collant/très adhérent; Texturé; Texturé (adhérent); Finition réactive aux UV; Autre
nb: Overflatebehandling: Anodisert; Antiskli-belegg; Belagt; Frostet; Blank; Lakkert; Matt; Speil / reflekterende; Polert; Rå (ubehandlet); Sateng; Klebrig / godt grep; Teksturert; Teksturert (med grep); UV-reaktiv overflate; Annet
de: Oberflächenfinish: Eloxiert; Rutschfeste Beschichtung; Beschichtet; Mattiert; Glänzend; Lackiert; Matt; Spiegelnd/Reflektierend; Poliert; Roh (unbearbeitet); Seidenmatt; Klebrig/Grip; Strukturiert; Strukturiert (griffig); UV-reaktives Finish; Sonstige
en: Surface finish: Anodized; Anti-slip coating; Coated; Frosted; Glossy; Lacquered; Matte; Mirror/reflective; Polished; Raw (unfinished); Satin; Tacky/high-grip; Textured; Textured (grippy); UV reactive finish; Other